臺灣板橋地方法院民事裁定　　　　　　　　94年度抗字第58號
抗　告　人　巫磐箕
相　對　人　合作金庫銀行股份有限公司
法定代理人　乙○○
非訟代理人　林志成
　　　　　　甲○○
上列當事人間聲請拍賣抵押物事件，抗告人對於中華民國94年10
月21日本院94年度拍字第1368號所為裁定提起抗告，本院裁定如
下：
    主  文
抗告駁回。
抗告程序費用由抗告人負擔。
    理  由
一、按抵押權人，於債權已屆清償期，而未受清償者，得聲請法
    院拍賣抵押物，就其賣得價金而受清償，民法第873條第1項
    定有明文。次按聲請拍賣抵押物，原屬非訟事件，祇須其抵
    押權已經依法登記，並登記之清償期已屆滿而未受清償時，
    法院即應為許可拍賣抵押物之裁定；如對於此項法律關係有
    爭執時，亦應由有爭執之人另行提起訴訟，以求解決，不得
    僅依抗告程序聲明其爭執，並據為廢棄拍賣抵押物裁定之理
    由（最高法院70年度台抗字第197 號裁定意旨與最高法院51
    年10月8 日民刑庭總會決議（三）內容參照）。
二、抗告意旨略以：抗告人固曾以所有系爭不動產設定抵押權予
    相對人以供擔保，惟抗告人與相對人間之債權債務關係尚未
    結算清楚，抗告人之債務未屆清償期，相對人不應以抗告人
    已對相對人負債49,440,000元為藉口而聲請拍賣抵押物，況
    抗告人現正與相對人進行和解協商，故相對人不應為本件拍
    賣抵押物之聲請，否則即有權利濫用之嫌，爰依法對於鈞院
    94年度拍字第1368號裁定提起抗告等語。
三、經查，相對人於原審主張：訴外人瑞泰電綜股份有限公司（
    下稱瑞泰公司）於民國91年7 月19日以原裁定附表所示之不
    動產設定最高限額新臺幣（下同）48,000,000元之抵押權予
    相對人以為借款之擔保，存續期間自91年7月18日至131年7
    月17日止，並辦畢抵押權設定登記在案。嗣訴外人瑞泰公司
    分別於91年8月2日、94年3月4日向相對人借款新臺幣
    37,000,000元及12,440,000元，約定到期日為106年8月2 日
    、95年3月4日。詎瑞泰公司僅繳息至94年7月2日及94年7月4
    日，其後屢催不繳，依照約定全部借款視為到期，瑞泰公司
    尚積欠相對人本金49,440,000元及如附表（二）所示之利息
    及違約金，瑞泰公司已移轉抵押物所有權與抗告人，為此爰
    依民法第873條第1項規定聲請准予拍賣抵押物等語，並提出
    抵押權設定契約書暨他項權利證明書影本、不動產登記簿謄
    本、借據及本票影本等各1 件可證，原法院據以准許相對人
    拍賣抵押物之聲請，即無不合。抗告人雖以其與相對人間之
    債權債務尚未結算清楚且未屆清償期為由，提起抗告，惟揆
    諸首揭說明，此項實體上法律關係之爭執，應由抗告人另行
    起訴以求解決，非得於本件抗告程序中為主張，本院復無從
    加以審究；從而，抗告人提起本件抗告，難認為有理由，應
    予駁回。
四、據上論結，本件抗告為無理由，依非訟事件法第46條、第21
    條第2項，民事訴訟法第495條之1第1項、第449條第1項、第
    78條，裁定如主文。
中　　華　　民　　國　　94　　年　　12　　月　　30　　日
                  民事第三庭審判長法　官　陳映如
                                  法  官  邱育佩
                                  法  官  許月珍
以上正本證明與原本無異。
如不服本裁定，僅得於收受本裁定正本送達受10日內，以適用法
規顯有錯誤為理由，向本院提出再抗告狀，（須附繕本1 份及繳
納再抗告裁判費新臺幣1,000 元），經本院許可後始可再抗告。
中　　華　　民　　國　　94　　年　　12　　月　　30　　日
                                  書記官　劉昌明
